【裁判字號】    99,易,1046
【裁判日期】    990521
【裁判案由】    家庭暴力防治法
【裁判全文】
臺灣臺北地方法院刑事判決              99年度易字第1046號
公  訴  人  臺灣臺北地方法院檢察署檢察官
被      告  乙○○
上列被告因違反家庭暴力防治法案件，經檢察官提起公訴（九十
九年度偵字第四七二七號），本院判決如下：
    主      文
乙○○犯違反保護令罪，處拘役拾日，如易科罰金，以新臺幣壹
仟元折算壹日。
    事實及理由
一、本案犯罪事實除乙○○於民國九十九年三月間，因犯傷害罪
    ，經臺灣嘉義地方法院以九十九年度嘉簡字第三○九號簡易
    判決判處拘役五十五日在案（現經該院以九十九年度簡上字
    第七十號案件受理中，尚未確定，不構成累犯），乙○○係
    基於違反保護令之接續犯意，自九十八年九月八日起至同年
    十月二十八日止，在嘉義市○區○○路二段三八六巷十九號
    住處，多次寄送電子郵件予住在臺北市○○區○○街三十五
    巷七號二樓之甲○○，應予補充外，其餘犯罪事實均引用如
    附件所示之起訴書之記載。
二、證據名稱：
(一)被告乙○○於本院審理中之自白（見本院九十九年五月六日
    審判筆錄）。
(二)告訴人甲○○之指訴。
(三)本院九十八年度司暫家護字第五八號民事暫時保護令裁定、
    雅虎奇摩電子信箱列印資料。
三、核被告所為，係犯家庭暴力防治法第六十一條第二款之違反
    保護令罪。被告自九十八年九月八日起至同年十月二十八日
    止之密接時間內，在嘉義市○區○○路二段三八六巷十九號
    住處內先後多次為寄送電子郵件予告訴人之違反保護令犯行
    ，係基於單一違反保護令之犯意而接續進行，為接續犯，應
    僅論以一罪。爰審酌被告之素行，不顧本院所核發之民事暫
    時保護令，以電子郵件與告訴人通信而為違反保護令之行為
    ，已對告訴人造成困擾，惟上開郵件之內容多係表達想念家
    人之意，此觀卷內之雅虎奇摩電子信箱列印資料（見偵查卷
    宗第十五至二十四頁）自明，且告訴人於本院審理時業已表
    示願意就本案的部分原諒被告（見本院九十九年五月六日審
    判筆錄）等情，兼衡被告高中畢業之智識程度、生活狀況、
    告訴人與被告目前仍有離婚案件繫屬中，暨被告犯罪後坦承
    犯行，已知悔悟之態度等一切情狀，認公訴人於本院審理中
    所求處之拘役十日為適當，爰量處如主文所示之刑，並諭知
    易科罰金之折算標準。
四、本案為諭知拘役得易科罰金之有罪判決，爰依刑事訴訟法第
    三百十條之一之規定為判決之記載，附此敘明。
據上論斷，應依刑事訴訟法第二百八十四條之一、第二百九十九
條第一項前段、第三百十條之一第一項、第二項，家庭暴力防治
法第六十一條第二款，刑法第十一條前段、第四十一條第一項前
段，判決如主文。
本案經檢察官鄭深元到庭執行職務
中    華    民    國    99    年    5     月    21    日
                  刑事第十一庭  法  官  黃紹紘
以上正本證明與原本無異。
如不服本判決應於收受送達後十日內向本院提出上訴書狀，並應
敘述具體理由；其未敘述上訴理由者，應於上訴期間屆滿後二十
日內向本院補提理由書（均須按他造當事人之人數附繕本）「切
勿逕送上級法院」。告訴人或被害人如對於本判決不服者，應具
備理由請求檢察官上訴，其上訴期間之計算係以檢察官收受判決
正本之日期為準。
                                書記官  陳靜君
中    華    民    國    99    年    5     月    24    日
附錄本案論罪科刑所犯法條全文：
家庭暴力防治法第六十一條
違反法院依第十四條第一項、第十六條第三項所為之下列裁定者
，為本法所稱違反保護令罪，處三年以下有期徒刑、拘役或科或
併科新臺幣十萬元以下罰金：
一、禁止實施家庭暴力。
二、禁止騷擾、接觸、跟蹤、通話、通信或其他非必要之聯絡行
    為。
三、遷出住居所。
四、遠離住居所、工作場所、學校或其他特定場所。
五、完成加害人處遇計畫。
附件：
臺灣臺北地方法院檢察署檢察官起訴書
                                      99年度偵字第4727號
    被      告  乙○○  男  32歲（民國○○年○月○○日生）
                        籍設嘉義市○區○○路226巷4弄6號
                        現居嘉義市○區○○路２段３８６巷
                            １９號
                        國民身分證統一編號：Ｚ000000000號
                            商
上列被告因違反保護令案件，業經偵查終結，認應提起公訴，茲敘
述犯罪事實及證據並所犯法條如下：
      犯罪事實
一、乙○○係甲○○之配偶，二人間具有家庭暴力防治法第 3條
    第1款所定之家庭成員關係。乙○○曾於98年6月30日經臺灣
    臺北地方法院依家庭暴力防治法第16條第1項規定，以98年
    度司暫家護字第58號民事暫時保護令裁定令其不得直接或間
    接對於甲○○為騷擾、接觸、跟蹤、通信之行為，詎乙○○
    竟於98年9月8日至10月28日，在臺北市○○區○○街35巷7
    號2樓，接續多次寄送電子郵件予甲○○，違反法院所為上
    述裁定。
二、案經甲○○訴由臺北市政府警察局信義分局報請偵辦。
      證據並所犯法條
一、被告罪嫌有下列證據足以證明：
（一）告訴人甲○○之指述；
（二）臺灣臺北地方法院98年度司暫家護字第58號民事暫時保護
      令；
（三）奇摩電子信箱列印資料；
（四）被告乙○○於警詢中之自白。
二、核被告所為，係犯家庭暴力防治法第61條第 2款之違反保護
    令罪嫌，請依法論科。
三、依刑事訴訟法第251條第1項提起公訴。
            此致
臺灣臺北地方法院
中    華    民    國    99    年    3     月    31    日
                              檢  察  官   江  文  君
本件正本證明與原本無異
中    華    民    國    99    年    4     月    8     日
                              書  記  官   李  敏  綺
附錄本案所犯法條全文
家庭暴力防治法第61條
違反法院依第14條第1項、第16條第3項所為之下列裁定者，為本
法所稱違反保護令罪，處3年以下有期徒刑、拘役或科或併科新
臺幣10萬元以下罰金：
一、禁止實施家庭暴力。
二、禁止騷擾、接觸、跟蹤、通話、通信或其他非必要之聯絡行
    為。
三、遷出住居所。
四、遠離住居所、工作場所、學校或其他特定場所。
五、完成加害人處遇計畫。

司法院資訊處製作；財團法人民間司法改革基金會備份。
